【裁判字號】    99,簡上,91
【裁判日期】    990707
【裁判案由】    毒品危害防制條例
【裁判全文】
臺灣臺北地方法院刑事判決              99年度簡上字第91號
上  訴  人
即  被  告  甲○○
上列上訴人即被告因違反毒品危害防制條例案件，不服本院中華
民國九十八年十二月二十九日九十八年度簡字第五一八五號第一
審刑事簡易判決（聲請簡易判決處刑案號：九十八年度毒偵字第
二九一一號），提起上訴，本院管轄第二審之合議庭判決如下：
    主  文
上訴駁回。
    事  實
一、甲○○前於民國九十六年間因施用毒品案件，經本院以九十
    六年度毒聲字第七八○號裁定送觀察勒戒，因認無繼續施用
    毒品傾向，於九十七年五月二日執行完畢出所，並由臺灣臺
    北地方法院檢察署（下稱臺北地檢署）檢察官以九十六年度
    毒偵字第二七四八號、九十七年度毒偵字第四六號為不起訴
    處分確定。另於(一)九十六年間，因詐欺案件，經本院以九十
    六年度簡字第一四七二號判決判處有期徒刑四月，因符合中
    華民國九十六年罪犯減刑條例之規定，經本院以九十六年度
    聲減字第三○六九號裁定減為有期徒刑二月確定；(二)九十六
    年間，因贓物案件，經本院以九十六年度簡字第四三三○號
    判決判處有期徒刑四月，減為有期徒刑二月確定；(三)九十七
    年間，因詐欺案件，經臺灣板橋地方法院以九十七年度簡字
    第三八二五號判決判處有期徒刑四月確定。上開(一)至(三)案件
    經臺灣板橋地方法院以九十七年度聲字第四六一四號裁定，
    定其應執行刑有期徒刑七月，於九十八年二月五日縮刑期滿
    執行完畢。
二、甲○○仍未戒除毒癮，基於施用第二級毒品甲基安非他命（
    下稱甲基安非他命）之犯意，於九十八年十月一日上午十時
    至十二時間某時許，在其位於臺北市○○區○○街四八巷十
    一弄臨五四號住處內，以將甲基安非他命放在錫箔紙上燃燒
    吸食煙霧之方式，施用甲基安非他命一次。嗣經警據報前往
    上開處所，取得甲○○之同意後執行搜索，當場扣得甲基安
    非他命一包（驗餘淨重零點零六四八公克），乃接受調查，
    經警採集其尿液送驗發現呈甲基安非他命陽性反應，而知甲
    ○○有上開施用甲基安非他命之犯行。
三、案經臺北市政府警察局文山第二分局報告臺北地檢署檢察官
    偵查後聲請簡易判決處刑。
    理  由
一、證據之認定：
    上揭事實二之部分，被告為警查獲後採集之尿液，送請臺灣
    尖端先進生技醫藥股份有限公司檢驗，呈第二級毒品安非他
    命、甲基安非他命陽性反應，此有上開公司九十八年十月九
    日濫用藥物檢驗報告一紙附卷可稽（偵查卷第三九頁參照）
    ，又扣案之白色透明結晶一袋，經送交通部民用航空局航空
    醫務中心以氣相層析質譜儀法鑑驗結果，檢出甲基安非他命
    成分，有該中心九十八年十月十九日航藥鑑字第○九八五二
    一三號毒品鑑定書可證（偵查卷第三八頁參照），且被告於
    本院九十九年三月十七日行準備程序時對上開事實一之部分
    所載犯行供承不諱（本院當日準備程序筆錄參照），是依(一)
    上揭濫用藥物檢驗報告、(二)扣案之甲基安非他命一包及(三)上
    揭毒品鑑定書一紙等補強證據已足資擔保被告於本院所為之
    上開任意性自白具有相當程度之真實性，而得確信被告前述
    自白之犯罪事實確屬真實，從而依刑事訴訟法第一百五十六
    條第一項及第二項規定，本院自得依被告前述自白及該補強
    證據認定被告確有為上述施用第二級毒品之犯行。第查被告
    曾因施用毒品案件，經本院以九十六年度毒聲字第七八○號
    裁定送觀察勒戒，因認無繼續施用毒品傾向，於九十七年五
    月十三日執行完畢，經臺北地檢署檢察官以九十六年度毒偵
    字第二七四八號、九十七年度毒偵字第四六號為不起訴處分
    確定，有臺灣高等法院被告前案紀錄表一份在卷可查，核屬
    觀察、勒戒或強制戒治執行完畢釋放後，五年內再犯第十條
    之罪之情形。被告犯行堪以認定，事證明確，應依法論科。
二、論罪科刑之法律適用：
  (一)按甲基安非他命，依毒品危害防制條例第二條第二項第二款
    規定，屬第二級毒品。是核被告甲○○所為，係犯毒品危害
    防制條例第十條第二項之施用第二級毒品罪。其施用甲基安
    非他命前後持有甲基安非他命之低度行為，應為施用甲基安
    非他命之高度行為所吸收，不另論罪。
  (二)查被告有如事實一之(一)至(三)部分所載之犯罪科刑執行情形，
    有臺灣高等法院被告前案紀錄表一份在卷可稽，其前受有期
    徒刑執行完畢，於五年以內故意再犯本件有期徒刑以上之罪
    ，為累犯，應依刑法第四十七條第一項之規定加重其刑。
  (三)原審依刑事訴訟法第四百四十九條第二項、第三項、第四百
    五十條第一項，毒品危害防制條例第十條第二項、第十八條
    第一項前段，刑法第十一條前段、第四十七條第一項、第四
    十一條第一項前段之規定，判處被告有期徒刑六月，如易科
    罰金，以新臺幣一千元折算一日，扣案含甲基安非他命成分
    之白色透明結晶一包（驗餘淨重零點零六四八公克）沒收銷
    燬之。經核其認事用法均無違誤，量刑亦稱妥適。上訴意旨
    指摘原判決量刑過重，自非可採，其上訴無理由，應予駁回
    。
三、查被告業經本院合法傳喚，有送達證書一紙在卷可稽（本院
    卷第五三頁參照），惟無正當理由，未於本院所指定之九十
    九年六月二十三日審判期日到庭，爰依刑事訴訟法第四百五
    十五條之一第一項、第三項準用同法第三百七十一條規定，
    不待其陳述，逕行判決。
據上論斷，應依刑事訴訟法第四百五十五條之一第一項、第三項
、第三百六十八條、第三百七十一條，判決如主文。
本案經檢察官孫沛琦到庭執行職務。
中    華    民    國    99    年    7     月    7     日
                  刑事第九庭審判長法  官  林怡秀
                                  法  官  張詩芸
                                  法  官  徐淑芬
以上正本證明與原本無異。
本判決不得上訴。
                                  書記官  劉郅享
中    華    民    國    99    年    7     月    7     日
附錄本案論罪科刑法條全文
毒品危害防制條例第十條
施用第一級毒品者，處六月以上五年以下有期徒刑。
施用第二級毒品者，處三年以下有期徒刑。

司法院資訊處製作；財團法人民間司法改革基金會備份。
